apertium-hun.hun.dix
    <!-- szem : szemet : szemmel : szemek : szeme -->
    <pardef n="szem__n">
        <e><p><l></l><r><s n="n"/><s n="sg"/><s n="nom"/></r></p></e>
        <e><p><l>et</l><r><s n="n"/><s n="sg"/><s n="acc"/></r></p></e>
        <e><p><l>nek</l><r><s n="n"/><s n="sg"/><s n="dat"/></r></p></e>
        <e><p><l>mel</l><r><s n="n"/><s n="sg"/><s n="ins"/></r></p></e>
        <e><p><l>ben</l><r><s n="n"/><s n="sg"/><s n="ine"/></r></p></e>
        <e><p><l>hez</l><r><s n="n"/><s n="sg"/><s n="all"/></r></p></e>
        <e><p><l>be</l><r><s n="n"/><s n="sg"/><s n="ill"/></r></p></e>
        <e><p><l>re</l><r><s n="n"/><s n="sg"/><s n="sub"/></r></p></e>
        <e><p><l>nél</l><r><s n="n"/><s n="sg"/><s n="ade"/></r></p></e>
        <e><p><l>en</l><r><s n="n"/><s n="sg"/><s n="ses"/></r></p></e>

        <e><p><l>ek</l><r><s n="n"/><s n="pl"/><s n="nom"/></r></p></e>

      <e><p><l>e</l><r><s n="n"/><s n="sg"/><s n="nom"/><s n="px3sg"/></r></p></e>
      <e><p><l>ünk</l><r><s n="n"/><s n="sg"/><s n="nom"/><s n="px1pl"/></r></p></e>
      <e><p><l>ük</l><r><s n="n"/><s n="sg"/><s n="nom"/><s n="px3pl"/></r></p></e>

      <e><p><l>ét</l><r><s n="n"/><s n="sg"/><s n="acc"/><s n="px3sg"/></r></p></e>
      <e><p><l>én</l><r><s n="n"/><s n="sg"/><s n="ses"/><s n="px3sg"/></r></p></e>
      <e><p><l>ével</l><r><s n="n"/><s n="sg"/><s n="ins"/><s n="px3sg"/></r></p></e>

      <e><p><l>ei</l><r><s n="n"/><s n="pl"/><s n="nom"/><s n="px3sg"/></r></p></e>
    </pardef>

    <!-- török : törököt : törökök : törökje -->
    <pardef n="török__n">
        <e><p><l></l><r><s n="n"/><s n="sg"/><s n="nom"/></r></p></e>
        <e><p><l>öt</l><r><s n="n"/><s n="sg"/><s n="acc"/></r></p></e>
        <e><p><l>nek</l><r><s n="n"/><s n="sg"/><s n="dat"/></r></p></e>
        <e><p><l>mel</l><r><s n="n"/><s n="sg"/><s n="ins"/></r></p></e>
        <e><p><l>ben</l><r><s n="n"/><s n="sg"/><s n="ine"/></r></p></e>
        <e><p><l>hez</l><r><s n="n"/><s n="sg"/><s n="all"/></r></p></e>
        <e><p><l>be</l><r><s n="n"/><s n="sg"/><s n="ill"/></r></p></e>
        <e><p><l>re</l><r><s n="n"/><s n="sg"/><s n="sub"/></r></p></e>
        <e><p><l>nél</l><r><s n="n"/><s n="sg"/><s n="ade"/></r></p></e>
        <e><p><l>ön</l><r><s n="n"/><s n="sg"/><s n="ses"/></r></p></e>

        <e><p><l>ök</l><r><s n="n"/><s n="pl"/><s n="nom"/></r></p></e>

      <e><p><l>je</l><r><s n="n"/><s n="sg"/><s n="nom"/><s n="px3sg"/></r></p></e>
      <e><p><l>ünk</l><r><s n="n"/><s n="sg"/><s n="nom"/><s n="px1pl"/></r></p></e>
      <e><p><l>ük</l><r><s n="n"/><s n="sg"/><s n="nom"/><s n="px3pl"/></r></p></e>

      <e><p><l>jén</l><r><s n="n"/><s n="sg"/><s n="ses"/><s n="px3sg"/></r></p></e>
    </pardef>

    <!-- elnök : elnököt : elnökök : elnöke -->
    <pardef n="elnök__n">
        <e><p><l></l><r><s n="n"/><s n="sg"/><s n="nom"/></r></p></e>
        <e><p><l>öt</l><r><s n="n"/><s n="sg"/><s n="acc"/></r></p></e>
        <e><p><l>nek</l><r><s n="n"/><s n="sg"/><s n="dat"/></r></p></e>
        <e><p><l>mel</l><r><s n="n"/><s n="sg"/><s n="ins"/></r></p></e>
        <e><p><l>ben</l><r><s n="n"/><s n="sg"/><s n="ine"/></r></p></e>
        <e><p><l>hez</l><r><s n="n"/><s n="sg"/><s n="all"/></r></p></e>
        <e><p><l>be</l><r><s n="n"/><s n="sg"/><s n="ill"/></r></p></e>
        <e><p><l>re</l><r><s n="n"/><s n="sg"/><s n="sub"/></r></p></e>
        <e><p><l>nél</l><r><s n="n"/><s n="sg"/><s n="ade"/></r></p></e>
        <e><p><l>ön</l><r><s n="n"/><s n="sg"/><s n="ses"/></r></p></e>

        <e><p><l>ök</l><r><s n="n"/><s n="pl"/><s n="nom"/></r></p></e>

      <e><p><l>e</l><r><s n="n"/><s n="sg"/><s n="nom"/><s n="px3sg"/></r></p></e>
      <e><p><l>ünk</l><r><s n="n"/><s n="sg"/><s n="nom"/><s n="px1pl"/></r></p></e>
      <e><p><l>ük</l><r><s n="n"/><s n="sg"/><s n="nom"/><s n="px3pl"/></r></p></e>

      <e><p><l>én</l><r><s n="n"/><s n="sg"/><s n="ses"/><s n="px3sg"/></r></p></e>
    </pardef>

    <!-- bab : babot : babok : babja -->
    <pardef n="bab__n">
        <e><p><l></l><r><s n="n"/><s n="sg"/><s n="nom"/></r></p></e>
        <e><p><l>ot</l><r><s n="n"/><s n="sg"/><s n="acc"/></r></p></e>
        <e><p><l>nak</l><r><s n="n"/><s n="sg"/><s n="dat"/></r></p></e>
        <e><p><l>bal</l><r><s n="n"/><s n="sg"/><s n="ins"/></r></p></e>
        <e><p><l>ban</l><r><s n="n"/><s n="sg"/><s n="ine"/></r></p></e>
        <e><p><l>hoz</l><r><s n="n"/><s n="sg"/><s n="all"/></r></p></e>
        <e><p><l>ba</l><r><s n="n"/><s n="sg"/><s n="ill"/></r></p></e>
        <e><p><l>nál</l><r><s n="n"/><s n="sg"/><s n="ade"/></r></p></e>
        <e><p><l>on</l><r><s n="n"/><s n="sg"/><s n="ses"/></r></p></e>
        <e><p><l>ok</l><r><s n="n"/><s n="pl"/><s n="nom"/></r></p></e>

        <e><p><l>okat</l><r><s n="n"/><s n="pl"/><s n="acc"/></r></p></e>

      <e><p><l>ja</l><r><s n="n"/><s n="sg"/><s n="nom"/><s n="px3sg"/></r></p></e>
      <e><p><l>unk</l><r><s n="n"/><s n="sg"/><s n="nom"/><s n="px1pl"/></r></p></e>
      <e><p><l>juk</l><r><s n="n"/><s n="sg"/><s n="nom"/><s n="px3pl"/></r></p></e>
    </pardef>

    <!-- szerb : szerbet : szerbek : szerbje -->
    <pardef n="szerb__n">
        <e><p><l></l><r><s n="n"/><s n="sg"/><s n="nom"/></r></p></e>
        <e><p><l>et</l><r><s n="n"/><s n="sg"/><s n="acc"/></r></p></e>
        <e><p><l>nek</l><r><s n="n"/><s n="sg"/><s n="dat"/></r></p></e>
        <e><p><l>bel</l><r><s n="n"/><s n="sg"/><s n="ins"/></r></p></e>
        <e><p><l>ben</l><r><s n="n"/><s n="sg"/><s n="ine"/></r></p></e>
        <e><p><l>hez</l><r><s n="n"/><s n="sg"/><s n="all"/></r></p></e>
        <e><p><l>be</l><r><s n="n"/><s n="sg"/><s n="ill"/></r></p></e>
        <e><p><l>nél</l><r><s n="n"/><s n="sg"/><s n="ade"/></r></p></e>
        <e><p><l>en</l><r><s n="n"/><s n="sg"/><s n="ses"/></r></p></e>
        <e><p><l>ek</l><r><s n="n"/><s n="pl"/><s n="nom"/></r></p></e>

        <e><p><l>eket</l><r><s n="n"/><s n="pl"/><s n="acc"/></r></p></e>

      <e><p><l>je</l><r><s n="n"/><s n="sg"/><s n="nom"/><s n="px3sg"/></r></p></e>
      <e><p><l>ünk</l><r><s n="n"/><s n="sg"/><s n="nom"/><s n="px1pl"/></r></p></e>
      <e><p><l>jük</l><r><s n="n"/><s n="sg"/><s n="nom"/><s n="px3pl"/></r></p></e>
    </pardef>

    <!-- banán : banánt : banánnal : banánok : banánja -->
    <pardef n="banán__n">
        <e><p><l></l><r><s n="n"/><s n="sg"/><s n="nom"/></r></p></e>
        <e><p><l>t</l><r><s n="n"/><s n="sg"/><s n="acc"/></r></p></e>
        <e><p><l>nak</l><r><s n="n"/><s n="sg"/><s n="dat"/></r></p></e>
        <e><p><l>nal</l><r><s n="n"/><s n="sg"/><s n="ins"/></r></p></e>
        <e><p><l>ban</l><r><s n="n"/><s n="sg"/><s n="ine"/></r></p></e>
        <e><p><l>hoz</l><r><s n="n"/><s n="sg"/><s n="all"/></r></p></e>
        <e><p><l>ba</l><r><s n="n"/><s n="sg"/><s n="ill"/></r></p></e>
        <e><p><l>nál</l><r><s n="n"/><s n="sg"/><s n="ade"/></r></p></e>
        <e><p><l>on</l><r><s n="n"/><s n="sg"/><s n="ses"/></r></p></e>

        <e><p><l>ok</l><r><s n="n"/><s n="pl"/><s n="nom"/></r></p></e>
        <e><p><l>okhoz</l><r><s n="n"/><s n="pl"/><s n="all"/></r></p></e>

      <e><p><l>ja</l><r><s n="n"/><s n="sg"/><s n="nom"/><s n="px3sg"/></r></p></e>
      <e><p><l>unk</l><r><s n="n"/><s n="sg"/><s n="nom"/><s n="px1pl"/></r></p></e>
      <e><p><l>juk</l><r><s n="n"/><s n="sg"/><s n="nom"/><s n="px3pl"/></r></p></e>
    </pardef>

    <e lm="alizarin"><i>alizarin</i><par n="banán__n"/></e>
    <e lm="árnyék"><i>árnyék</i><par n="banán__n"/></e>
    <e lm="bab"><i>bab</i><par n="bab__n"/></e>
    <e lm="beneficium"><i>beneficium</i><par n="banán__n"/></e>
    <e lm="bikacsök"><i>bikacsök</i><par n="elnök__n"/></e>
    <e lm="bob"><i>bob</i><par n="bab__n"/></e>
    <e lm="cég"><i>cég</i><par n="szem__n"/></e>
    <e lm="centenárium"><i>centenárium</i><par n="banán__n"/></e>
    <e lm="coulomb"><i>coulomb</i><par n="bab__n"/></e>
    <e lm="csarab"><i>csarab</i><par n="bab__n"/></e>
    <e lm="csér"><i>csér</i><par n="szem__n"/></e>
    <e lm="csütörtök"><i>csütörtök</i><par n="török__n"/></e>
    <e lm="darab"><i>darab</i><par n="bab__n"/></e>
    <e lm="detonátor"><i>detonátor</i><par n="banán__n"/></e>
    <e lm="dibdáb"><i>dibdáb</i><par n="bab__n"/></e>
    <e lm="diribdarab"><i>diribdarab</i><par n="bab__n"/></e>
    <e lm="doromb"><i>doromb</i><par n="bab__n"/></e>
    <e lm="döntnök"><i>döntnök</i><par n="elnök__n"/></e>
    <e lm="éh"><i>éh</i><par n="szem__n"/></e>
    <e lm="elektromérnök"><i>elektromérnök</i><par n="elnök__n"/></e>
    <e lm="elnök"><i>elnök</i><par n="elnök__n"/></e>
    <e lm="előhírnök"><i>előhírnök</i><par n="elnök__n"/></e>
    <e lm="előszezon"><i>előszezon</i><par n="banán__n"/></e>
    <e lm="érv"><i>érv</i><par n="szem__n"/></e>
    <e lm="fegyvernök"><i>fegyvernök</i><par n="elnök__n"/></e>
    <e lm="finnugor"><i>finnugor</i><par n="banán__n"/></e>
    <e lm="fitty"><i>fitty</i><par n="szem__n"/></e>
    <e lm="főnök"><i>főnök</i><par n="elnök__n"/></e>
    <e lm="galamb"><i>galamb</i><par n="bab__n"/></e>
    <e lm="gardrób"><i>gardrób</i><par n="bab__n"/></e>
    <e lm="garzon"><i>garzon</i><par n="banán__n"/></e>
    <e lm="generálstáb"><i>generálstáb</i><par n="bab__n"/></e>
    <e lm="gipsz"><i>gipsz</i><par n="szem__n"/></e>
    <e lm="görög"><i>görög</i><par n="török__n"/></e>
    <e lm="hasáb"><i>hasáb</i><par n="bab__n"/></e>
    <e lm="hely"><i>hely</i><par n="szem__n"/></e>
    <e lm="helynök"><i>helynök</i><par n="elnök__n"/></e>
    <e lm="hidrofób"><i>hidrofób</i><par n="bab__n"/></e>
    <e lm="hírnök"><i>hírnök</i><par n="elnök__n"/></e>
    <e lm="hiúz"><i>hiúz</i><par n="banán__n"/></e>
    <e lm="íz"><i>íz</i><par n="szem__n"/></e>
    <e lm="kábulat"><i>kábulat</i><par n="banán__n"/></e>
    <e lm="kalmük"><i>kalmük</i><par n="török__n"/></e>
    <e lm="keksz"><i>keksz</i><par n="szem__n"/></e>
    <e lm="kerub"><i>kerub</i><par n="bab__n"/></e>
    <e lm="kommunikátor"><i>kommunikátor</i><par n="banán__n"/></e>
    <e lm="kultúrmérnök"><i>kultúrmérnök</i><par n="elnök__n"/></e>
    <e lm="kvíz"><i>kvíz</i><par n="szem__n"/></e>
    <e lm="köldök"><i>köldök</i><par n="elnök__n"/></e>
    <e lm="könyök"><i>könyök</i><par n="elnök__n"/></e>
    <e lm="leiterjakab"><i>leiterjakab</i><par n="bab__n"/></e>
    <e lm="liezon"><i>liezon</i><par n="banán__n"/></e>
    <e lm="mécs"><i>mécs</i><par n="szem__n"/></e>
    <e lm="mérnök"><i>mérnök</i><par n="elnök__n"/></e>
    <e lm="mézesbáb"><i>mézesbáb</i><par n="bab__n"/></e>
    <e lm="mez"><i>mez</i><par n="szem__n"/></e>
    <e lm="momentum"><i>momentum</i><par n="banán__n"/></e>
    <e lm="nesz"><i>nesz</i><par n="szem__n"/></e>
    <e lm="nyaláb"><i>nyaláb</i><par n="bab__n"/></e>
    <e lm="ordovícium"><i>ordovícium</i><par n="banán__n"/></e>
    <e lm="perm"><i>perm</i><par n="szem__n"/></e>
    <e lm="plasztron"><i>plasztron</i><par n="banán__n"/></e>
    <e lm="prím"><i>prím</i><par n="szem__n"/></e>
    <e lm="püspök"><i>püspök</i><par n="elnök__n"/></e>
    <e lm="ricsaj"><i>ricsaj</i><par n="banán__n"/></e>
    <e lm="rizs"><i>rizs</i><par n="szem__n"/></e>
    <e lm="spicc"><i>spicc</i><par n="szem__n"/></e>
    <e lm="staub"><i>staub</i><par n="bab__n"/></e>
    <e lm="szék"><i>szék</i><par n="szem__n"/></e>
    <e lm="személynök"><i>személynök</i><par n="elnök__n"/></e>
    <e lm="szerb"><i>szerb</i><par n="szerb__n"/></e>
    <e lm="szertornász"><i>szertornász</i><par n="banán__n"/></e>
    <e lm="szfinx"><i>szfinx</i><par n="szem__n"/></e>
    <e lm="térd"><i>térd</i><par n="szem__n"/></e>
    <e lm="tífusz"><i>tífusz</i><par n="banán__n"/></e>
    <e lm="toroklob"><i>toroklob</i><par n="bab__n"/></e>
    <e lm="törzsök"><i>törzsök</i><par n="elnök__n"/></e>
    <e lm="török"><i>török</i><par n="török__n"/></e>
    <e lm="vésnök"><i>vésnök</i><par n="elnök__n"/></e>
    <e lm="vezérlőasztal"><i>vezérlőasztal</i><par n="banán__n"/></e>
    <e lm="ügynök"><i>ügynök</i><par n="elnök__n"/></e>
    <e lm="üstök"><i>üstök</i><par n="elnök__n"/></e>
